臺灣高等法院交通事件裁定　　　　　　　　　　　九十一年度交抗字第一一０一號
　　抗　告　人
　　即受處分人　甲○○　男　五.
右列抗告人因違反道路交通管理處罰條例案件，不服臺灣士林地方法院中華民國九十
一年十月三十一日所為裁定（九十一年度交聲字第四七八號），提起抗告，本院裁定
如左：
    主  文
抗告駁回。
    理  由
一、按汽車駕駛人行經有燈光號誌管制之交岔路口闖紅燈者，處新臺幣一千八百元以
    上五千四百元以下罰鍰；汽車駕駛人駕駛汽車有違反本條例之行為，經交通勤務
    警察或依法令執行交通稽查任務人員制止時，不聽制止或拒絕停車接受稽查而逃
    逸者，除按各條規定處罰外，處新臺幣三千元以上六千元以下罰鍰；又汽車駕駛
    人有下列條款之一者，除依原條款處罰鍰外，並予記點：一、有第六十條第一項
    情形者，記違規點數一點；三、有第五十三條情形者，記違規點數三點，道路交
    通管理處罰條例第五十三條、第六十條第一項、第六十三條第一項第一款、第三
    款分別定有明文。
二、本件抗告人即受處分人甲○○於民國九十一年二月二十八日下午五時五十五分許
    ，駕駛Ｖ四─七八三號個人計程車，在臺北市○○路○段四十號路旁（由北往南
    方向）攬客，其前即為該路與長安西路交岔路口。彼時雖承德路上南北向號誌是
    紅燈，然見橫越在前之長安西路是綠燈，受處分人於該處載客後即直接自路旁起
    步，闖越承德路南北向之紅燈，沿著長安西路及承德路路口大迴轉，然後再沿承
    德路由南往北方向行駛，適證人即臺北市政府警察局大同分局建成派出所警員許
    嘉尚於對面即承德路南往北方向路旁執行勤務，見狀立即上前連續吹哨並持指揮
    棒指示受處分人路邊停車受檢，受處分人竟揮揮右手，稍微停頓一下後，旋踩油
    門離去之事實，已據證人許嘉尚於原審到庭證述明確（見原審卷第十三頁至第十
    六頁），並有登記簿影本及草圖乙張在卷可參（第十九頁、第二十頁），從而原
    審以抗告人確有違規紅燈迴轉及經警指揮停車接受稽查未停而逃逸之違規事實，
    抗告人空口辯稱並無違規情事云云，要難採信，因認原處分機關據以援引上開規
    定，就違規闖紅燈及拒絕停車接受稽查逃逸部分，分別裁處新臺幣二千七百元及
    三千元之罰鍰，並記違規點數四點之處分，並無不當，而裁定駁回抗告人之異議
    ，經核並無違誤。抗告意旨雖仍以：鈞院完全採信交警許嘉尚所編造之一面之詞
    而駁回抗告人之聲明異議，有違情理，抗告人深感不服。在承德路一段四十號路
    旁攬客乃違規行為，抗告人不可能在彼處候客，同時許員不及早趨前取締該車，
    有失職責。又二月二十八日休假日，該路段人行道、慢車道充滿人潮，許員站在
    該路口攔檢快車道行駛之車輛，太危險，有違常理。且以目視抄下車號即開單告
    發，乃違反民主、人權及證據之原則，此乃另類之白色恐怖等情詞置辯。惟查，
    交通警員掣單舉發違反道路交通管理處罰條例所列違規事實，本質上為行政處分
    ，係公務員基於職務上權力，依法就特定具體事件所為具有公法上效果之單方行
    政行為，基於公務員為公法上行為具有公信力之原則，該行政處分當可被推定為
    真正，其據以依法處分之事實認定亦為真正無誤，本此公信原則，乃立法者賦予
    行政機關制定違反道路交通事件統一裁罰標準及處理細則，使勤務警員得當機處
    分（如該細則第二十三條），予以攔查，以達其維護交通秩序、安全之行政目的
    ，反之，若謂公務員一切行政行為均需預留證據以證明其真實，則國家行政勢必
    窒礙難行，是若無證據足資證明執勤員警之舉發有誤或有捏造事實違法取締之情
    事，則執勤警員本其維護交通秩序、安全職責所為之舉發，自應受到合法、正確
    之推定，且本件舉發員警與抗告人並無仇怨，亦無捏造事實違法取締，並甘冒偽
    證罪嫌到庭偽證之必要，從而本件執勤員警依法執行職務之舉發行為並無不當，
    抗告意旨以此指摘，並不足採。至抗告意旨所稱：該日係為休假日，該路段人行
    道、慢車道充滿人潮，許員站在該路口攔檢快車道行駛之車輛，太危險，有違常
    理云云，然查縱舉發當日該路段之車道擁擠，惟抗告人已先有前開闖紅燈之違規
    行為，則舉發員警依法指示抗告人停車接受稽查，亦未有何違反常理之處，則抗
    告人上開所辯亦非可採。綜上所述，本件抗告為無理由，應予駁回。
三、據上論斷，應依道路交通案件處理辦法第二十六條、刑事訴訟法第四百十二條，
    裁定如主文。
中      華      民      國   　九十一   　年　　十二　　月　　三十一    日
                              臺灣高等法院交通法庭
                                  審判長法  官  葉  騰  瑞
                                        法  官  莊  明  彰
                                        法  官  黃  國  忠
右正本證明與原本無異。
不得再抗告。
                                        書記官  劉  貞  達
中      華      民      國     九十一     年    十二    月    三十一    日
